【裁判字號】    97,聲,1851
【裁判日期】    980109
【裁判案由】    返還提存物
【裁判全文】
臺灣桃園地方法院民事裁定              97年度聲字第1851號
聲  請  人  乙○○
相  對  人  第一商業銀行股份有限公司
法定代理人  甲○○
上列當事人間聲請返還提存物事件，本院裁定如下：
    主  文
本院九十七年度存字第一二七一號提存事件，聲請人所提存之新
臺幣伍拾陸萬伍仟參佰肆拾柒元，准予返還。
    理  由
一、按訴訟終結後，供擔保人證明已定20日以上之期間，催告受
    擔保利益人行使權利而未行使者，法院應依供擔保人之聲請
    ，以裁定命返還其提存物，民事訴訟法第104條第1 項第3款
    定有明文。依同法第106 條規定，上開規定於其他依法令供
    訴訟上之擔保者準用之。而訴訟終結，宜從廣義解釋，包括
    執行程序終結在內。故債權人於執行程序終結後，定20日以
    上之期間催告受擔保利益人行使權利而未行使者，法院即得
    依上開規定裁定准許返還提存物。
二、聲請意旨略以：聲請人與相對人有關鈞院96年度執七字第56
    00 9號清償債務強制執行事件，經鈞院97年度聲字第294 號
    民事裁定聲請人於供擔保新台幣（下同）565,347 元後，上
    開強制執行事件之強制執行程序，於鈞院97年度訴字第186
    號債務人異議之訴判決確定前暫予停止，聲請人依上開民事
    裁定為相對人提供565,347 元為擔保金，並以鈞院97年度存
    字第1271號提存事件提存後停止執行在案。茲因相對人撤回
    對聲請人之上開強制執行程序，聲請人乃具狀撤回上開債務
    人異議之訴，故本件應供擔保之原因業經相對人撤回上開強
    制執行而消滅，且聲請人已於97年10月31日以桃園南門郵局
    存證信函第2295號函定20日以上期間催告相對人行使權利而
    未行使，為此聲請返還前開擔保金等語。
三、經查，聲請人上開主張，業據其提出本院96年度執七字第56
    009 號函、民事撤回訴訟狀、本院97年度聲字第294 號裁定
    、本院97年度存字第1271號提存書函各1 件（以上均為影本
    ）為證，復經本院依職權調取上開卷宗核閱屬實。且聲請人
    於上開強制執行事件終結後，已定20日以上之期間通知相對
    人就其因上開停止執行所受損害行使權利而未行使一節，亦
    有存證信函、回執原本、本院民事紀錄科查詢表2 紙及台灣
    台北地方法院97年12月22日北院隆文人字第097006681 號函
    1 件在卷可稽。從而，聲請人聲請發還提存物，合於前開法
    律規定，應予准許。
四、依民事訴訟法第104 條第1 項第3 款、第106 條前段，裁定
    如主文。
中    華    民    國    98    年    1     月    9     日
                  民事第一庭    法  官  林哲賢
上為正本係照原本作成。
如對本裁定抗告須於裁定送達後10日內向本院提出抗告狀，並應
繳納抗告裁判費新台幣1,000 元。
中    華    民    國    98    年    1     月    9     日
                                書記官  羅美英


司法院資訊處製作；財團法人民間司法改革基金會備份。
